【裁判字號】    97,交抗,390
【裁判日期】    970724
【裁判案由】    聲明異議
【裁判全文】
臺灣高等法院高雄分院刑事裁定         97年度交抗字第390號
抗告人即
受處分人    甲○○
上列抗告人因違反道路交通管理處罰條例聲明異議案件，不服臺
灣高雄地方法院96年度交聲字第1467號民國97年5 月29日裁定，
提起抗告，本院裁定如下：
    主  文
抗告駁回。
    理  由
一、本件抗告人即受處分人甲○○（下稱抗告人）抗告未具理由
    。
二、本院審理結果，認原審上開裁定，認事、用法均無違誤，應
    予維持，並引用原審上開裁定之理由，如附件所示。
三、本件原裁定以抗告人於民國96年8 月19日15時55分許，騎乘
    車牌號碼XST-986 號重型機車，行經臺北市○○路、館前路
    有燈光號誌管制之交岔路口闖紅燈之情，業據證人即舉發員
    警高樹文於原審結證綦詳，復參酌證人高樹文就所證前開路
    口係採「行人專用時相」運作之情，亦與臺北市交通管制工
    程處97年3 月14日北市交工控字第09731159700 號函示相符
    ，且證人高樹文身為執勤警員，與抗告人並無任何仇隙，衡
    情自無甘冒偽證罪責，而於原審法院虛構情節故為不利抗告
    人不實證述之理等節，因認抗告人確有前開交通違規之事實
    ，爰駁回抗告人之異議，經核於法並無不合。抗告人空言提
    起抗告，自無足取，抗告為無理由，應予駁回。
據上論結，應依道路交通案件處理辦法第26條，刑事訴訟法第41
2條，裁定如主文。
中    華    民    國    97    年    7     月    24    日
              刑事第一庭    審判長法  官  翁慶珍
                                  法  官  莊崑山
                                  法  官  徐美麗
以上正本證明與原本無異。
不得再抗告。
中    華    民    國    97    年    7     月    24    日
                                  書記官  賴梅琴
【附件】
臺灣高雄地方法院交通事件裁定        96年度交聲字第1467號
原處分機關  高雄市政府交通局
異  議  人
即受處分人  甲○○  男  26歲（民國○○年○月○○日生）
                    身分證統一編號：Ｚ000000000號
                    住高雄市○○區○○路308號5樓
                    居台北縣新莊市○○街142巷17號4樓
                    居台北市中山區○○○路○段99號
上列異議人即受處分人因違反道路交通管理處罰條例案件，對於
高雄市政府交通局中華民國96年11月12日所為之處分（原處分案
號：高市交裁字第裁32AEV908689 號），聲明異議，本院裁定如
下：
    主  文
異議駁回。
    理  由
一、原處分機關高雄市政府交通局係以：異議人即受處分人甲○
    ○（下稱異議人）於96年8 月19日15時55分許，騎乘車號XS
    T-986 號重型機車，行經臺北市○○路、館前路有燈光號誌
    管制之交岔路口闖紅燈，遭臺北市政府警察局中正第一分局
    警員當場舉發，並填製北市警交字第AVE908689 號舉發違反
    道路交通管理事件通知單（下稱舉發通知單），移送高雄市
    政府交通局裁決，原處分機關高雄市政府交通局以異議人違
    規事實明確，乃依道路交通管理處罰條例第53條第1 項規定
    ，裁處異議人罰鍰新臺幣（下同）1, 800元，並依同條例第
    63條記違規點數3 點。
二、異議意旨略以：異議人於96年8 月19日15時55分許，由臺北
    市○○區○○路欲左轉館前路，在襄陽路口紅燈待轉，嗣館
    前路方向之號誌燈轉為綠燈後，始穿過馬路往館前路行駛，
    並無闖紅燈之情事，爰聲明異議，請求撤銷原裁定等語。
三、按汽車駕駛人，行經有燈光號誌管制之交岔路口闖紅燈者，
    處新臺幣1,800 元以上5400元以下罰鍰，並記違規點數3 點
    ，道路交通管理處罰條例第53條第1 項、第63條第1 項第3
    款分別定有明文。經查：
  (一)異議人騎乘車號XST-986 號重型機車，於前揭時、地闖紅燈
    ，為經警當場舉發之事實，有臺北市政府警察局96年8 月19
    日北市警交字第AVE908689 號舉發通知單在卷可稽，其上載
    明「闖紅燈（南→北）（行人燈當時為2 秒）」等語，證人
    即本件舉發警員高樹文於本院97年4 月24日訊問時具結證稱
    ：舉發地點是T 字路口，當時的時相變換秒數是48秒，南北
    向行人時相是綠燈，到27秒東西向行人時相是綠燈，在館前
    路伊看到1 部機車從館前路由南往北，伊看行人燈時相是2
    秒，當時車輛全部都是紅燈，只有行人是綠燈，而且當時只
    有1 部車經過，所以伊才舉發，當時人很多，交通流量也很
    多，當時伊站在館前路上，看到異議人從博物館往伊這方向
    過來時，伊看到行人通行的時相是2 秒，所以伊依照該秒數
    判斷異議人闖紅燈；當時行人燈上還有2 秒，全部的車子都
    是紅燈，只有行人是綠燈；該處交通流量很大，如果是綠燈
    會有很多車子過來，不可能只有異議人1 部車子過來；現場
    行人燈與車輛號誌燈不一樣等語（本院97年4 月24日訊問筆
    錄），已明確說明取締經過及上開路口號誌變換情形暨不會
    誤判之理由，且提供現場號誌燈之照片4 張附卷為佐，而臺
    北市交通管制工程處97年3 月14日北市交工控字第09731159
    700 號函覆本院表示：臺北市中正區○○○路、館前路口」
    於96年8 月19日15時55分許時段係採「行人專用時相」運作
    ，號誌週期（交通號誌綠、黃、紅燈循環1 週之秒數）100
    秒，第1 時相為襄陽路東西向雙向及西往北左轉通行55秒，
    第2 時相為館前路機車待轉區之機車南往北單向通行15秒（
    以上秒數均含黃燈3 秒及全紅清道時間2 秒），第3 時相為
    行人專用時相通行30秒（含行人紅燈3 秒）等語，有上開函
    文在卷為憑，證人高樹文關於該路口時相變換週期秒數之證
    述雖與上開函文不同，然關於證述該路口係採「行人專用時
    相」運作之情形，並無二致，足見該路口確採「行人專用時
    相」，即該處行人通行號誌為綠燈時，車輛通行號誌均為紅
    燈，證人高樹文證述異議人由襄陽路往館前路行駛時，行人
    號誌顯示2 秒，異議人有闖紅燈之情事應屬可採。
  (二)異議人雖辯稱：伊由襄陽路左轉館前路，館前路是單行道，
    伊是於館前路之號誌變為綠燈後，始行駛館前路云云，惟按
    違反道路管理交通事件，係由警員執行舉發，以維持交通秩
    序及人民生命、身體之安全，對於違規之事實，因難以期待
    過往行人之注意能力，唯僅執行警員能專注於行車秩序，並
    目睹違規過程，對於違規事實，自得以證人地位陳述親身之
    見聞。證人高樹文身為執勤警員，與異議人並無任何仇隙，
    衡情其自無甘冒偽證罪責，而於本院虛構情節故為不利異議
    人不實證述之理。此外，復查無其他證據可認證人高樹文上
    開證述有何瑕疵或與事理相違而與事實不符之處，應認警員
    高樹文依其自己親自見聞所為當場舉發之上開證述應與事實
    相符，堪以採信。況如前所述，臺北市○○路與館前路口係
    採「行人專用時相」運作，行人通行號誌為綠燈時，車輛通
    行號誌應為紅燈，異議人於本院供稱：伊當時沒看秒數，現
    場伊看是同時變綠燈，伊才往前走等語，顯見異議人並未看
    清該路口之交通號誌即率行通過。又異議人所稱並無闖紅燈
    情事，既未能就執勤警員之舉發有誤提出相關證據以供調查
    ，異議人空言否認前開事實，所辯委無足採。
  (三)綜上所述，異議人於上開時、地，騎乘重型機車行經有燈光
    號誌管制之交叉路口闖紅燈之事實，洵堪認定，原處分機關
    以異議人違規事實明確，依前揭規定裁處異議人罰鍰1,800
    元，並記違規點數3 點，並無不當，異議人執前開情詞聲明
    異議，為無理由，應予駁回。
四、據上論斷，應依道路交通案件處理辦法第19條，裁定如主文
    。
中    華    民    國    97    年    5     月    29    日
                    交通法庭    法  官  曾鈴
以上正本證明與原本無異。
如不服本裁定，應於收受送達後5 日內向本院提出抗告狀。
中    華    民    國    97    年    6     月     2    日
                                書記官  曾秀鳳


司法院資訊處製作；財團法人民間司法改革基金會備份。
